Minutes et répertoires du notaire Mathurin PÉRIER, 10 juin 1589 - 3 septembre 1626 (étude XI)
Archives nationales
- Minutes de Mathurin PÉRIER, janvier 1589 - décembre 1626; MC/ET/XI/67 - MC/ET/XI/119
  - Minutes. 1600, juillet - 1600, décembre, juillet 1600 - décembre 1600; MC/ET/XI/81; registre
    - TRUBERT (Laurent) maître apothicaire, bourgeois de Paris § Quittance de Laurent TRUBERT au receveur des Consignations, après l'adjudication d'une maison sise rue Saint-Jacques, à l'enseigne l'Image Sainte-Barbe., 27 novembre 1600; MC/ET/XI/81; fol. III/C/LXXIIII
      quittance; Trubert, Laurent
    - CHAPERONNIÈRE (Maîtresse) (Apprentissage) § Mise en apprentissage par Françoise SALMON, veuve de Jean FOUCHY, cordonnier à Paris, pour trois ans, de Gabrielle FOUCHY, sa fille, chez Calandre LE MAIRE, veuve de Simon LEGER, [maître] chaperonnier à Paris, [demeurant rue de la Bûcherie], moyennant 5 écus., 28 novembre 1600; MC/ET/XI/81; fol. III/C/LXVIII
      contrat d'apprentissage; Le Maire, Calandre; Léger, Simon; Salmon, Françoise; Fouchy, Jean; Fouchy, Gabrielle
    - HURAULT (Jean), écuyer sieur de BOISTELLIER et Marguerite BOURDIN, sa femme, demeurant faubourg Saint-Victor § Quittance de Jean HURAULT au receveur des Consignation, 3 décembre 1600; MC/ET/XI/81; fol. IIII/C/I
      quittance; Hurault, Jean; Bourdin, Marguerite
    - L'HOSPITAL (François de) Prieur du Roule, demeurant au collège de Navarre § Ratification par François de L'HOSPITAL d'un bail passé par Françoise de BRICHANTEAU, femme de Louis de L'HOSPITAL, [Chevalier des ordres du Roi sa mère], au profit de Nicolas DESJARDINS, marchand à Meaux, du revenu du prieuré du Roule., 5 décembre 1600; MC/ET/XI/81; fol. IIII/C/XXI
      bail; L'Hospital Louis de; L'Hospital, François de; Brichanteau, Françoise de; Desjardins, Nicolas
    - GOURGOURON (Claude) maître maçon à Paris rue du Battoir § Procuration et compte entre. .. et les autres héritiers de défunt François PELLE.; Bail par. .. et autres d'une maison rue Zacharie., 6 décembre 1600; MC/ET/XI/81; fol. IIII/C/IV à XVIII
      procuration; bail; Gourgouron, Claude; Pelle, François
    - Gourgouron, Claude, 6 décembre 1600 - 11 décembre 1600; MC/ET/XI/81; fol. IIII/C/IV à XVIII; fol. IIII/C/XXXIII/v°/
      procuration; bail; Gourgouron, Claude
    - TAPISSIÈRE (maîtresse) (apprentissage) § Mise en apprentissage par Antoine MORILLON, patenôtrier, boutonnier en émail à Paris, [demeurant rue Saint-Denis, paroisse Saint-Nicolas-des-Champs], pour deux ans, de Françoise MORILLON, sa fille, chez Marie DELACROIX [demeurant sur le pavé de la Place Maubert, veuve de Jacques CEROUVAL, jardinier de la reine] .. à Paris, sans débours., 6 décembre 1600; MC/ET/XI/81; fol. IIII/C/XXI v°
      contrat d'apprentissage; Morillon, Antoine; Morillon, Françoise; Delacroix, Marie; Cerouval, Jacques
    - LENROUSSAL (Jean) maître patenôtrier à Paris § Mariage de Pierre THOREL, marchand de bois et de Marie MALOURTY, veuve de .., tous deux demeurant quai de la Tournelle., 7 décembre 1600; MC/ET/XI/81; fol. IIII/C/XXII
      contrat de mariage; Lenroussal, Jean; Thorel, Pierre; Malourty, Marie
    - GOURGOURON (Marguerite) fille de Claude GOURGOURON, maître maçon à Paris et de défunte Perrette PELLE. § Mariage de Jean de VOUGES, maître chandelier en suif à Paris [fils de Jean de VOUGES, aussi maître chandelier à Paris], et de Marguerite GOURGOURON. Parmi les témoins pour Marguerite GOURGOURON Gilles GOURGOURON, maître maçon à Paris, cousin., 8 décembre 1600; MC/ET/XI/81; fol. IIII/C/XXIX
      contrat de mariage; Gourgouron, Marguerite; Gourgouron, Claude; Pelle, Perrette; Vousges, Jean de; Gourgouron, Gilles
    - BALSAC (Nicolas de) Abbé de l'abbaye de Rarécourt, dit au Bois § Bail par Bernard COUPPE, commissaire ordinaire de l'artillerie du Roi, demeurant à Paris, [rue du Four], au nom de Nicolas de BALSAC, des dîmes de la paroisse de Marigny., 9 décembre 1600; MC/ET/XI/81; fol. IIII/C/XX
      bail; Couppe, Bernard; Balsac, Nicolas de
    - ZACHARIE (rue) Maison du Petit pressoir d'or § Bail par Claude GOURGOURON, maître maçon rue du Battoir, et autres, pour 3 ans, à Renée LEBEAU, veuve de Guillaume CARDIN, marchand de bois à Paris, de la rue ZACHARIE, moyennant 66 écus 2/3 par an., 11 décembre 1600; MC/ET/XI/81; fol. IIII/C/XXIIII/v/°
      bail; Gourgouron, Claude; Lebeau, Renée; Cardin, Guillaume
    - CLAMART § Bail par Philbert RUADE, prieur de Ville-selve, [demeurant au collège de l'Ave-Maria], pour 9 ans, à Denis FLORY, vigneron à CLAMART, se faisant fort de Marguerite BARDIN, sa femme, d'un arpent de vignes sis à CLAMART lieu dit la fontaine, moyennant 8 écus sol. de loyer annuel., 12 décembre 1600; MC/ET/XI/81; fol. IIII/C/XXX
      bail; Ruade, Philbert; Flory, Denis; Bardin, Marguerite
    - Promesse de leçons de vielle., 14 décembre 1600; MC/ET/XI/81
      Extrait du contenu:
      'Fut present en sa personne Gilles Girard, maistre joueur de vielle à Paris, y demeurant rue du Bon-Puys, et promect à Didier Deschamps, de Chaulmont en Bassigny, à ce present, de luy monstrer et enseigner l'art et l'industrie de jouer et toucher de la vielle et icelluy art le rendre parfaict à la charge que icelluy Deschamps sera tenu aller en la maison dudict Girard toutesfoys et quantes qu'il en sera requis et que la comodité de l'un et de l'autre le permectra. Et ce, moyennant la somme de quatre escuz sur laquelle somme ledict Girard confesse avoir presentement receu la somme de deux escuz et le surplus ledict Deschamps a promis payer audict Girard lhors et aussytost qu'il pourra estre apprins à jouer de la dicte vielle.
      Et, a esté accordé que où icelluy Deschamps ne se pourroit rendre capable à jouer dudict instrument ledict Girard sera tenu prendre pour paiement et en desduction desdictz deux escus restant une vieille par luy vendue audict Deschamps pour la somme de deux escuz vingt solz, et ce en pareille valleur qu'elle est de present et pour le mesme pris de deux escus vingt solz.
      Car ainsy etc, promectant etc, renonceant etc, obligeant chacun en droict soy, renonceant etc.
      Faict et passé, ès estudes des notaires, l'an mil six cens le quatorziesme decembre, et ont declaré ne savoir signer.
      NOURRY (notaire) PERIER (notaire).
      'Ledict Deschamps confesse debvoir et gage audict Girard la somme de ung escu cinquante solz faisant reste du payement de la vielle mentionnée au susdict marché, savoir devra payer trente solz au premier jour de l'année prochaine et le reste au jour et feste de Pasques ensuyvant prochain venant. Promectant etc, obligeant etc, renonceant etc.
      Faict et passé les an et jour que dessus et a declaré ne savoir signer.
      NOURRY PERIER
      Documents du Minutier central concernant l'histoire de la musique (1600-1650), par Madeleine Jurgens, tome II [études XI à XX, 1900 actes], Paris, Archives nationales, 1974, p. 444 (instrument de recherche imprimé dématérialisé, certaines notices sont plus détaillées dans la version intégrale accessible en ligne par la rubrique 'Autres instruments de recherche', voir contexte dans le Plan d’orientation général - Notaires de Paris, guides thématiques du Minutier).
    - THIAIS § Promesse par Pierre ROU, vigneron à Sucy-en-Brie, à Toussaint MORICE, procureur en Parlement à Paris, de cultiver les vignes et jardin dudit MORICE au terroir de THIAIS, moyennant 7 écus soleil par arpent., 14 décembre 1600; MC/ET/XI/81; fol. IIII/C/XXVIII
      promesse; Prou, Pierre; Morice, Toussaint
    - MEUDON § Bail par Florentin PERIER, avocat en Parlement, pour 4 ans, à Simon DESMARRE le jeune, vigneron au val de Meudon, d'une maison, jardin et terres sis à MEUDON, moyennant 10 écus sol. par an., 21 décembre 1600; MC/ET/XI/81; fol. IIII/C/XLIX
      bail; Perier, Florentin; Desmarre, Simon
    - BALSAC (Charles de) Seigneur de DUNE § Marché de broderie d'armoiries aux armes de Charles de BALSAC par Jean MESSIER, brodeur [marchand brodeur à Paris], [Pont-au-Change], à Ange COGNIET, avocat en Parlement, exécuteur testamentaire de défunt Charles de BALSAC [seigneur de DUNE]. Autre marché de broderie de chasubles, parements d'autel de velours noir, etc. audit COGNIET, exécuteur dudit défunt Charles de BALSAC [de fournir le 8 janvier prochain 10 armoiries, et plus si besoin est, brodées d'or fin, des armes dudit défunt, selon le portrait baillé audit MESSIER, moyennant 3 écus sol. pour chaque armorie]., 22 décembre 1600 - 23 décembre 1600; MC/ET/XI/81; fol. IIII/C/XLIII; fol., IIII/C/XLVIII
      marché; Messier, Jean; Cogniet, Ange; Balsac, Charles de
    - BRODERIE (Marché de) § Marché par Catherine SANTEUL, veuve de Jacques MESSIER, marchand chasublier à Paris, [demeurant sur le Pont-au-Change], à Ange COGNET, avocat en Parlement, exécuteur testamentaire de défunt Charles de BALSAC, pour lui fournir le 8 janvier prochain, une chasuble, 2 draps, une grande chappe évec les étoles, 2 parements d'autel, de velours noir, plus deux rideaux de damas noir, franges blanches et noires moyennant sept vingts écus., 23 décembre 1600; MC/ET/XI/81; fol. IIII/C/XLVIII
      marché; Santeul, Catherine; Messier, Jacques; Cognet, Ange; Balsac, Charles de
    - POIGNY (Jean de) maître savetier à Paris § Testament de Jean de POIGNY, 25 décembre 1600; MC/ET/XI/81; fol. IIII/C/LVIII
      testament; Poigny, Jean de
    - PORTUGAIS § Procuration de Michel RODRIGUEZ, gentilhomme PORTUGAIS et Catherine HARDY, sa femme, demeurant au but du pavé de la Place Maubert., 25 décembre 1600; MC/ET/XI/81; fol. IIII/C/LVIII
      procuration; Rodriguez, Michel; Hardy, Catherine
    - IVRY-sur-SEINE § Vente par Jean LECLAIR, vigneron à IVRY-sur-SEINE, à Sébastien COLLET, aussi vigneron à IVRY-sur-SEINE, de vignes sises à IVRY-sur-SEINE, moyennant 4 écus sol., 28 décembre 1600; MC/ET/XI/81; fol. IIII/C/LX
      acte de vente; Leclair, Jean; Collet, Sébastien
    - RICHARD (Pierre), compagnon maçon à Paris et Claude DINOY, sa femme. § Compte entre Jacques RICHARD, fils et héritier de défunts .. et Jean TREPEAU, maître raquetier à Paris, curateur des enfants mineurs ?, 31 décembre 1600; MC/ET/XI/81; fol. IIII/C/LVII
      Richard, Pierre; Dinoy, Claude; Richard, Jacques; Trepeau, Jean
  - Minutes. 1601, janvier - 1601, juin, janvier 1601 - juin 1601; MC/ET/XI/82; registre
    Mathurin Périer pratique deux signatures différentes.
    - BOULANGER (maître) au faubourg Saint-Marcel ROHAULT (François) et Rose TUBOEUF, sa femme § Plusieurs actes, janvier 1601; MC/ET/XI/82
      Rohault, François; Tuboeuf, Rose
    - FERRAND (Marguerite), veuve de Claude MASSON archer des Gardes du Roi, demeurant rue des Augustins § Mariage de Richard FLEURY, compagnon maréchal au faubourg Saint-Marcel, et de Marguerite FERRAND, 1er janvier 1601; MC/ET/XI/82; fol. 1
      contrat de mariage; Ferrand, Marguerite; Fleury, Richard; Masson, Claude
    - CARVOISIN (famille de) § Obligation; Indemnités de Marguerite de LISLE, veuve de Jean de CARVOISIN, chevalier de l'ordre du Roi, gentilhomme ordinaire de sa chambre, Guy de CARVOISIN, écuyer, Madeleine de CARVOISIN, femme de François de LA GRANGE, chevalier., 2 janvier 1601; MC/ET/XI/82; fol. II à V
      obligation; Lisle, Marguerite de; Carvoisin, Jean de; Carvoisin, Guy de; Carvoisin, Madeleine de; La Grange, François de
    - POTIER d'ÉTAIN (maître) ANOT (Pierre) rue des Carmes § Constitution par. .. (A la suite 1601, dernier mars, rachat par. ..); Bail par. .., 5 janvier 1601 - 17 février 1601; MC/ET/XI/82; fol. XIIII; fol. CX
      bail; Anot, Pierre; potier
    - PIETRE (Simon), chirurgien juré à Paris, demeurant rue des Anglais § Constitution par Pierre ANOT, maître potier d'étain à Paris, [demeurant rue et près l'église des Carmes] à Simon PIETRE (A la suite: 1601, dernier mars, quittance de rachat par Simon PIETRE), 5 janvier 1601; MC/ET/XI/82; fol. XIIII
      quittance; Piètre, Simon; Anot, Pierre
    - L'HOSPITAL (Jacques de) Chevalier des ordres du roi, conseiller en ses conseils d'état et privé, capitaine de 50 hommes d'armes des ordonnances de S.M., comte de CHOISY, baron de MONTIGNY et autres lieux, demeurant ordinairement au comté de CHOISY, bailliage d'Orléans § Constitution et indemnité par Jacques de L'HOSPITAL et autres à Etienne SEVERT, procureur en Parlement., 11 janvier 1601; MC/ET/XI/82; fol. XVIII à XXII
      L'Hospital, Jacques de; Severt, Etienne
    - L'HOSPITAL (Jacques de) Chevalier des ordres du Roi, conseiller en ses conseils d'état, capitaine de 50 hommes d'armes des ordonnances de S.M., comte de CHOISY, baron de MONTIGNY et autres lieux, demeurant ordinairement au comté de Choisy, bailliage d'ORLEANS. § Constitution et indemnité par Jacques de L'HOSPITAL et autres à Anne SANGUIN, veuve de Simon PIETRE, médecin; Constitution par Jacques de L'HOSPITAL et autres à Philippe DEHERRE, conseiller du Roi; Indemnité. Autre à Gilles BAUSSAN, avocat en Parlement et indemnité., 11 janvier 1601 - 12 janvier 1601; MC/ET/XI/82; fol. XXVI à XXX; fol. XXXII à XLI
      L'Hospital, Jacques de; Sanguin, Anne; Piètre, Simon; Deherre, Philippe; Baussan, Gilles
    - HAMOYS (Roberde) native de Bar-sur-Seine, demeurant rue Galande § Mariage de Henry LEBLOND, jardinier au faubourg Saint-Marcel, et de Roborde HAMOYS, 12 janvier 1601; MC/ET/XI/82; fol. XLV
      contrat de mariage; Hamoys, Roberde; Leblond, Henry
    - PIETRE (Simon) docteur en la faculté de Médecine en l'Université de Paris. § Constitution par Jacques de L'HOSPITAL, et autres, à Anne SANGUIN, veuve de Simon PIETRE, demeurant rue Saint-Jean-de-Beauvais, de 50 écus sol. de rente annuelle, moyennant 600 écus soleil. (En marge;; 1605, 8 juin, rachat à lad. Anne SANGUIN)., 12 janvier 1601; MC/ET/XI/82; fol. XXVI
      constitution de rente; Piètre, Simon; L'Hospital, Jacques de; Sanguin, Anne
    - L'HOSPITAL (Jacques de) Chevalier des Ordres du Roi, conseiller en ses conseils d'état et privé, comte de CHOISY § Sommation de Jacques de L'HOSPITAL à Laurent DUCHEMIN, procureur en Parlement; Accord entre Jacques de L'HOSPITAL et Spire de LA RUELLE, chevaucheur ordinaire de l'écurie du roi et maître de la Poste de Juvisy, 15 janvier 1601 - 17 janvier 1601; MC/ET/XI/82; fol. XLVII; fol. XLVIII
      accord; L'Hospital, Jacques de; Duchemin, Laurent; La Ruelle, Spire de
    - LA RUELLE (Spire de) Chevaucheur ordinaire de l'écurie du roi et maître de la Poste de Juvisy § Accord entre Jacques de L'HOSPITAL, chevalier des ordres du Roi, et Spire de LA RUELLE, 17 janvier 1601; MC/ET/XI/82; fol. XLVIII
      accord; La Ruelle, Spire de; L'Hospital, Jacques de
    - CHAULNES (Claude de) femme séparée de biens de Charles CANNY, conseiller, notaire et secrétaire du Roi, demeurant rue des Poulies § Quittance de rachat par Claude de CHAULNES à François CUGNAC, chevalier des ordres du roi, par les mains de Pierre MASSE, huissier ordinaire des Guerres., 18 janvier 1601; MC/ET/XI/82; fol. LIX
      quittance; Chaulnes, Claude de; Canny, Charles; Cugnac, François; Masse, Pierre
    - RACINE (François de) Chevalier de l'ordre du Roi, Gouverneur de la ville de Blois, y demeurant. § Transport par François de RACINE à Philippe DEHERRE, conseiller du Roi, général en la cour des Aides à Paris, de 33 écus 1/3 de rente., 20 janvier 1601; MC/ET/XI/82; fol. LXV
      transport de droits; Racine, François de; Deherre, Philippe
    - ROCHECHOUART (Marie-Claude de) comtesse de Ponac, Charnac... § Quittance de François AUVRY, fermier du duché de Chevreuse, à Marie-Claude de ROCHECHOUART par les mains de André PICHONNET, son secrétaire., 22 janvier 1601; MC/ET/XI/82; fol. LXIV
      quittance; Rochechouart, Marie-Claude de; Auvry, François; Pichonnet, André
    - Accord entre Jean Patin, marchand, demeurant à Meulan, exécuteur du testament de Jean Patin, avocat au Parlement, et Pierre Bernard, maître sculpteur, demeurant rue Saint- Jacques, pour la fourniture, dans les 15 jours, d'une plaque de cuivre où sera gravée la fondation de Patin en l'église de Meulan, et dont Bernard, par un marché antérieur, a déjà été payé., 23 janvier 1601; MC/ET/XI/82
      Documents du Minutier central concernant les peintres, sculpteurs et graveurs au XVIIe siècle (1600-1650), par Marie-Antoinette Fleury et Martine Constans, tome II [études XI à XX, 2445 actes], Paris, Archives nationales, 2010, notice n°128 (instrument de recherche imprimé dématérialisé, certaines notices sont plus détaillées dans la version intégrale accessible en ligne par la rubrique 'Autres instruments de recherche', voir contexte dans le Plan d’orientation général - Notaires de Paris, guides thématiques du Minutier).
      Patin, Jean; Bernard, Pierre
    - BOUFFLERS (Adrien de) Chevalier de l'ordre du roi, gentilhomme ordinaire de sa chambre, bailli de Beauvais, à présent logé près la place Maubert § Procuration d'Adrien de BOUFFLERS, en blanc, pour comparaître en la cour de Parlement de Rouen., 25 janvier 1601; MC/ET/XI/82; fol. LXXII
      procuration; Boufflers, Adrien de
    - QUATR'HOMMES (Pierre) secrétaire de la chambre du Roi et receveur au grenier à sel de Montfort, y demeurant, à présent à Paris. § Quittance de Pierre QUATR'HOMMES, tuteur des enfants qu'il a eus de défunte Catherine de GOUSSAINVILLE, sa femme, à Pierre VION, conseiller du Roi., 26 janvier 1601; MC/ET/XI/82; fol. LXXIIII
      quittance; Quatr'Hommes, Pierre; Goussainville, Catherine de
    - NETTOIEMENT de la rue Neuve des Boulangers (Marché) § Promesse par Richard YVE, voiturier par terre demeurant au Pavé de la place Maubert, à Pierre BOUCQUET, maître serrurier et Jean PILLET, maître savetier commis audit nettoiement, pour le marché de NETTOIEMENT de la rue Neuve des Boulangers, jusqu'à la Saint-Rémy prochain, moyennant six écus soleil., 29 janvier 1601; MC/ET/XI/82; fol. LXXIII
      marché; Yve, Richard; Boucquet, Pierre; Pillet, Jean
    - LEVY (Jeanne de) femme de Jean-Claude DU POSTEL, seigneur de PRANZAC § Ratification par Jeanne de LEVY, 31 janvier 1601; MC/ET/XI/82; fol. LXXVIII
      Levy, Jeanne de; Du Postel, Jean-Claude
    - MAUBERT (Place) Maison appelée la Nasse § Bail par les marguilliers de Saint-Etienne-du-Mont, pour 4 ans, à Georges LEFORT, maître cordonnier demeurant en la Place MAUBERT, de ladite maison appartenant à l'église Saint-Etienne-du-Mont, moyennant 60 écus soleil de loyer annuel., 1er février 1601; MC/ET/XI/82; fol. IIII/XX/I
      bail; Lefort, Georges
    - CHAPELLE-SAINT-DENIS (La) § Transaction entre Simon DEGOURNAIS, marchand boulanger faubourg Saint-Jacques, Daniel BRUYERE, jardinier aux Percherons, Mathieu COTTIN, laboureur de vignes à La CHAPELLE-SAINT-DENIS et Antoine GODEAU, jardinier aux Percherons, à propos de rentes sur une maison et terres à La CHAPELLE-SAINT-DENIS, 5 février 1601; MC/ET/XI/82; fol. IIII/XX/II
      accord; La Chapelle (ancienne commune); Porcherons (chemin des); Saint-Jacques (faubourg); Degournais, Simon; Bruyère, Daniel; Cottin, Mathieu; Godeau, Antoine
    - CHATILLON-sur-MARNE § Bail par les boursiers du Collège de Champagne, dit Navarre, de terres et seigneuries leur appartenant sises près de CHATILLON-sur-MARNE, 6 février 1601; MC/ET/XI/82; fol. IIII/XX/XI
      bail
    - CHAUMIERE (Andrée) veuve en Ières noces de Nicolas HEDIN, en 2èmes noces de Pierre CERTAIN, en 3èmes noces de Simon HOCHIN et en 4èmes de Jean PINGUY, menuisier à Gentilly. § Mariage de Claude ROSNY, laboureur à Saint-Marcel, et de Andrée CHAUMIERE, sa servante., 6 février 1601; MC/ET/XI/82; fol. IIII/XX/VIII
      contrat de mariage; Chaumière, Andrée; Hedin, Nicolas; Hochin, Simon; Pinguy, Jean; Rosny, Claude
    - ESPAGNE § Procuration de Pierre PERRAULT, marchand bourgeois de Paris, en blanc, pour recevoir de deux marchands de Saint-Sébastien en ESPAGNE deux grandes caisses emballées de toiles et de grosses cordes envoyées de la ville de Victoria ESPAGNE, 10 février 1601; MC/ET/XI/82; fol. IIII/XX/XIX
      procuration; Perrault, Pierre
    - MAROT (Nicolas) compagnon charpentier à Paris, demeurant en la maison faisant le coin des grands degrés, paroisse Saint-Etienne-du-Mont § Testament de .., 11 février 1601; MC/ET/XI/82; fol. CIX
      testament; Marot, Nicolas
    - RELIEUR de LIVRES (Me) (Apprentissage) § Promesse d'Etienne MORLINGAN, fils de Jacques MORLINGAN de Raye en Artois, à Antoine MIRAULT maître RELIEUR de LIVRES à Paris, de le servir pendant 4 ans; celui-ci lui apprendra le métier sans qu'il ait rien à débourser., 14 février 1601; MC/ET/XI/82; fol. CI
      contrat d'apprentissage; promesse; Morlingan, Etienne; Morlingan, Jacques; Mirault, Antoine
    - Procuration de Germain Gaultier, maître sculpteur, à son beau-frère Pierre Sevestre, maître imprimeur, pour recevoir la succession de son père, Michel Gaultier, maître sculpteur, pour bailler à loyer ou à rente sa part d'une maison au faubourg Saint- Victor et recevoir le produit de la vente des meubles de son père., 14 février 1601; MC/ET/XI/82
      Documents du Minutier central concernant les peintres, sculpteurs et graveurs au XVIIe siècle (1600-1650), par Marie-Antoinette Fleury et Martine Constans, tome II [études XI à XX, 2445 actes], Paris, Archives nationales, 2010, notice n°881 (instrument de recherche imprimé dématérialisé, certaines notices sont plus détaillées dans la version intégrale accessible en ligne par la rubrique 'Autres instruments de recherche', voir contexte dans le Plan d’orientation général - Notaires de Paris, guides thématiques du Minutier).
      Gaultier, Germain; Sevestre, Pierre; Gaultier, Michel
    - Quittance de Jean François, notaire au Châtelet, demeurant place Maubert, paroisse Saint-Etienne-du-Mont, au receveur des consignations., 14 février 1601; MC/ET/XI/82; fol.0100
      quittance; Maubert (place); François, Jean; notaire; comptable
    - MOUFFETARD (rue) Maison à l'enseigne du Pot d'étain § Bail par Pierre ANOT, maître potier d'étain à Paris, pour 3 ans, à Didier DESCHALLOT, maître menuisier à Paris, [au faubourg Saint-Marcel], de la rue MOUFFETARD, moyennant 25 écus soleil de loyer annuel., 17 février 1601; MC/ET/XI/82; fol. CX
      bail; Anot, Pierre; Deschallot, Didier
    - FOIN (marché de) § Quittance de François LEMOYNE, marchand de chevaux bourgeois de Paris, rue Saint-Victor, à Jean DESVOYE laboureur à Villeneuve-St-Georges, d'un millier de foin qu'il était tenu lui fournir à la suite du marché fait entre eux., 18 février 1601; MC/ET/XI/82; fol. CXV
      quittance; Lemoyne, François; Desvoye, Jean
    - CHEVILLOT (Pierre) marchand libraire à Troyes et Imprimeur du Roi, à présent à Paris. § Obligation de Pierre CHEVILLOT envers Michel GADOULLEAU marchand libraire à Paris restant à payer sur une rente., 19 février 1601; MC/ET/XI/82; fol. VIII/XX/VI
      obligation; Chevillot, Pierre; Gadoulleau, Michel
    - POTIER d'ÉTAIN (Me) ANOT (Pierre) demeurant près de l'église des Carmes § Constitution par [Nicolas PERIER, commissaire au Châtelet] (à la suite: 1601, 2 avril, rachat par. ..); Constitution par. .. et Isabelle ANTHOINE, sa femme., 23 février 1601 - 28 mars 1601; MC/ET/XI/82; fol. CXVII; fol. II/C/VI
      constitution de rente; Anot, Pierre; Perier, Nicolas; Anthoine, Isabelle; potier
    - VILLEJUIF § Vente par Nicolas ROSNY, laboureur de vignes à VILLEJUIF et Guillaume BARRE, aussi vigneron à VILLEJUIF, à Sébastien BONNEVILLE, marchand bourgeois de Paris, de 3 quartiers de terre sise à VILLEJUIF, moyennant 5 écus soleil., 24 février 1601; MC/ET/XI/82; fol. CXX
      acte de vente; Rosny, Nicolas; Barre, Guillaume; Bonneville, Sébastien